17/11/2022 13:52 Currículo Lattes





Fernanda Dias Massierer

Endereço para acessar este CV: https://lattes.cnpq.br/6145541629227903

Última atualização do currículo em 17/11/2022

Resumo informado pelo autor

Fernanda Dias Massierer é bacharel em Educação Física (2015) pela Unilasalle, e cursou especialização em Cinesiologia (2018) pelo núcleo da Biomec/UFRGS. Desenvolveu pesquisas sobre a qualidade de vida de idosos no cenário da prática de yoga; e avaliações eletromiográficas em mulheres. Atualmente cursa Mestrado em Ciências da Saúde: Cardiologia e Ciências Cardiovasculares (UFRGS), ainda trabalha com treinamento personalizado e yoga com foco em populações especiais, principalmente idosos, gestantes e hipertensos. Ministra aulas de inglês no Centro de Cultura Anglo Americana. Participa voluntariamente como professora de yoga para pessoas com câncer. Está inserida no grupo de pesquisa do Laboratório de Atividade Física, Diabetes e Doença Cardiovascular do Hospital de Clínicas de Porto Alegre. Seus interesses incluem exercício e atividade física no contexto da saúde e para grupos especiais, estudos da yoga no contexto da saúde pública no Brasil, avaliações e sínteses de evidências em saúde.

(Texto informado pelo autor)

Nome civil

Nome Fernanda Dias Massierer

Dados pessoais

Nome em MASSIERER, F. D.; MASSIERER, FERNANDA DIAS

citações bibliográficas

Sexo Feminino

Cor ou Raça Branca

Filiação Marni Fernando Massierer e Sylvia Mennet Dias

Nascimento 16/11/1990 - Esteio/RS - Brasil

Carteira de 8098812038 SJS - RS - 22/07/2003

Identidade

CPF 022.764.280-58

residencial

Endereco Rua Coronel Theodomiro Porto da Fonseca. 51

São Sebastião - Esteio 93265330, RS - Brasil Telefone: 51 34731625 Celular 51 984161039

Endereco

eletrônico E-mail para contato : femassierer@gmail.com

Formação acadêmica/titulação

2022 Mestrado em Ciências da Saúde: Cardiologia e Ciências Cardiovasculares.
Universidade Federal do Rio Grande do Sul, UFRGS, Porto Alegre, Brasil
Título: Desenvolvimento de um conjunto de desfechos principais (Core Outcome Sets - COS) para
ensaios clínicos com intervenção de atividade física para pessoas com câncer de mama
Orientador: Daniel Umpierre de Moraes
Palavras-chave: COS, Atividade Física, Câncer de mama

2016 - 2018 Especialização em Cinesiologia.
Universidade Federal do Rio Grande do Sul, UFRGS, Porto Alegre, Brasil
Título: Avaliação eletromiográfica do core em diferentes variações do exercício ponte
Orientador: Jefferson Fagundes Loss

2011 - 2015 Graduação em Educação Física.
Universidade La Salle - Canoas, UNILASALLE, Canoas, Brasil
Título: EFEITOS DE AULAS DE YOGA NA QUALIDADE DE VIDA DE IDOSOS
Orientador: ADRIANA MARQUES TOIGO

2005 - 2007 Ensino Médio (2o grau) . Universidade La Salle - Canoas, UNILASALLE, Canoas, Brasil

Formação complementar

2015 - 2015

2021 - 2021 Curso de curta duração em Práticas Integrativas e Complementares em Saúde como Facilitadoras do Parto. (Carga horária: 3h). Universidade Federal do Rio de Janeiro, UFRJ, Rio De Janeiro, Brasil

Extensão universitária em Yoga, Educação e Saúde Integral - Essência com Saúde. (Carga horária: 2020 - 2021 235h). Faculdade Fernão Dias, FAFE, Brasil

Curso de curta duração em AVALIAÇÃO DA POSTURA. (Carga horária: 16h). ASSOCIAÇÃO DOS PROFISSIONAIS DE EDUCAÇÃO FÍSICA DO RIO GRANDE DO SUL, APEF-RS,

2015 - 2015 Curso de curta duração em BANDAGENS FUNCIONAIS; ESTABILIZAÇÃO E REABILITAÇÃO DO JOELHO; TRAUMATOLOGIA. (Carga horária: 32h).

17/11/2022 13:52 Currículo Lattes

```
CONSELHO REGIONAL DE EDUCAÇÃO FÍSICA DO RIO GRANDE DO SUL, CREF2-RS, Brasil
       2014 - 2015 Curso de curta duração em LIBRAS. (Carga horária: 120h). Escola Estadual Especial Padre Reus, E.E. PADRE REUS, Brasil
       2013 - 2013 Curso de curta duração em Workout de Pilates. (Carga horária: 12h). Conselho Regional de Educação Física RS, CREFRS, Brasil
       2013 - 2013 Curso de curta duração em 3 em 1 técnicas de alongamento, core e treinamento funcional. (Carga
                          horária: 12h).
Conselho Regional de Educação Física RS, CREFRS, Brasil
       2013 - 2013 Curso de curta duração em Alongamento e Yoga. (Carga horária: 12h). Conselho Regional de Educação Física RS, CREFRS, Brasil
       2012 - 2012 Curso de curta duração em Bola suíça - Qualidade de vida e Treinamento Funcional. (Carga horária: 15h). Conselho Regional de Educação Física RS, CREFRS, Brasil
Atuação profissional
       1. Centro de Cultura Anglo Americana - CCAA
```

institucional

2022 - Atual Vínculo: Celetista , Enquadramento funcional: Professora de Inglês , Carga horária: 4, Regime: Parcial

2. Yoga e Treinamento Particular - -

Vínculo institucional

2016 - Atual Vínculo: Autônomo , Enquadramento funcional: Profissional de Educação Física , Carga horária: 30, Regime: Parcial

3. Proieto Camaleão - -

Vínculo institucional

2021 - Atual Vínculo: Voluntário , Enquadramento funcional: Professora de yoga para pessoas com câncer , Carga horária: 1, Regime: Parcial

4. Academia Line Fitness - LINE

Vínculo

institucional

2016 - 2017 Vínculo: Celetista , Enquadramento funcional: Profissional de Educação Física, Regime: Parcial

5. Academia Usina do Corpo - USINA

Vínculo institucional

2015 - 2016 Vínculo: Celetista , Enquadramento funcional: Instrutora de musculação , Carga horária: 40, Regime: Integral

6. Prefeitura Municipal de Canoas - PMC

Vínculo

institucional

2012 - 2014 Vínculo: Estágio , Enquadramento funcional: Professora de ginástica para adultos e idosos , Carga horária: 30, Regime: Parcial

7. Prefeitura Municipal de Esteio - PMESTEIO

Vínculo

institucional

2011 - 2012 Vínculo: Estágio , Enquadramento funcional: Professora de ginástica para idosos , Carga horária: 30, Regime: Parcial

Áreas de atuação

- 1. Educação Física
- 2. Exercício físico em saúde
- 3. Populações Especiais
- 4. Cinesiologia

Idiomas

Inglês Compreende Bem , Fala Bem , Escreve Bem , Lê Bem

Espanhol Compreende Bem , Fala Bem , Escreve Bem , Lê Bem

Producão

17/11/2022 13:52 Currículo Lattes

Produção bibliográfica

Artigos completos publicados em periódicos

MASSIERER, FERNANDA DIAS; JUSTO, JULIANA LUDWIG; TOIGO, ADRIANA MARQUES Efeito da prática de ioga na qualidade de vida de idosos. RBCEH. REVISTA BRASILEIRA DE CIÊNCIAS DO ENVELHECIMENTO HUMANO. , v.14, p.1 - , 2017.

Palavras-chave: Yoga, Idosos, Qualidade de Vida Areas do conhecimento: Educação Fisica, Envelhecimento Referências adicionais: Português. Meio de divulgação: Meio digital. Home page: [http://seer.upf.br/index.php/rbceh/article/view/6120][doi:10.5335/rbceh.v14i1.6120]

Apresentação de trabalho e palestra

 MASSIERER, F. D.; TOIGO, A. M.; JUSTO, J. L. Efeito da prática de ioga na qualidade de vida de idosos, 2016. (Congresso, Apresentação de Trabalho)
Palavras-chave: Idosos, Yoga, Qualidade de Vida
Areas do conhecimento: Educação Física
Referências adicionais: Brasil/Português. Meio de divulgação: Impresso; Cidade: Capão da Canoa;
Evento: ENAPEF - Encontro Nacional dos Professores de Educação Física; Inst.promotora/financiadora:
Associação dos Profissionais de Educação Física do Rio Grande do Sul - APEF/RS

Eventos

Eventos

Participação em eventos

Apresentação de Poster / Painel no(a) **ENAPEF - Encontro Nacional dos Professores de Educação Fisica**, 2015. (Encontro) Efeito da prática de yoga na qualidade de vida de idosos.

Totais de produção

Produção bibliográfica Artigos completos publicados em periódico 1 Apresentações de trabalhos (Congresso) 1 Eventos Participações em eventos (encontro) 1

Página gerada pelo sistema Currículo Lattes em 17/11/2022 às 13:52:23.